<dictionary>
  <alphabet>ABĊDEFĠGGHĦIIJKLMNOPQRSTUVWXZŻabċdefġgħghieiejklmnopqrstuvwxzżycYCáéíóúàèìòùñöëäïüçÿāēīōūăĕĭŏŭãẽĩõũÁÉÍÓÚ</alphabet>
  <sdefs>
     <sdef n="num"   c=""/>
     <sdef n="coll"  c=""/>
     <sdef n="cnt"   c="'Adjectival' form"/>
     <sdef n="mf"    c=""/>
     <sdef n="f"     c=""/>
     <sdef n="m"     c=""/>
     <sdef n="sg"    c=""/>
     <sdef n="pl"    c=""/>
     <sdef n="sp"    c=""/>
  </sdefs>  
  <pardefs>
    <pardef n="w/ieħed__num">
      <e><p><l>ieħed</l><r>ieħed<s n="num"/><s n="m"/><s n="sg"/></r></p></e>
      <e><p><l>aħda</l><r>ieħed<s n="num"/><s n="f"/><s n="sg"/></r></p></e>
      <e><p><l>ieħed</l><r>ieħed<s n="num"/><s n="cnt"/><s n="m"/><s n="sg"/></r></p></e>
      <e><p><l>aħda</l><r>ieħed<s n="num"/><s n="cnt"/><s n="f"/><s n="sg"/></r></p></e>
    </pardef>

    <pardef n="/żewġ__num">
      <e><p><l>żewġ</l><r>żewġ<s n="num"/><s n="mf"/><s n="sg"/></r></p></e>
      <e r="LR"><p><l>ġiex</l><r>żewġ<s n="num"/><s n="mf"/><s n="sg"/></r></p></e>
      <e><p><l>tnejn</l><r>żewġ<s n="num"/><s n="cnt"/><s n="mf"/><s n="sg"/></r></p></e>
      <e><p><l>tnejnijet</l><r>żewġ<s n="num"/><s n="cnt"/><s n="mf"/><s n="pl"/></r></p></e>
    </pardef>

    <pardef n="tli/et__num">
      <e><p><l>et</l><r>et<s n="num"/><s n="mf"/><s n="sg"/></r></p></e>
      <e><p><l>eta</l><r>et<s n="num"/><s n="cnt"/><s n="mf"/><s n="sg"/></r></p></e>
      <e><p><l>tijet</l><r>et<s n="num"/><s n="cnt"/><s n="mf"/><s n="pl"/></r></p></e>
    </pardef>

    <pardef n="erb/a'__num">
      <e><p><l>a'</l><r>a'<s n="num"/><s n="mf"/><s n="sg"/></r></p></e>
      <e r="LR"><p><l>at</l><r>a'<s n="num"/><s n="mf"/><s n="sg"/></r></p></e>
      <e><p><l>għa</l><r>a'<s n="num"/><s n="cnt"/><s n="mf"/><s n="sg"/></r></p></e>
    </pardef>

    <pardef n="sitt__num">
      <e><p><l></l><r><s n="num"/><s n="mf"/><s n="sg"/></r></p></e>
      <e><p><l>a</l><r><s n="num"/><s n="cnt"/><s n="mf"/><s n="sg"/></r></p></e>
    </pardef>

    <pardef n="ħams/a__num">
      <e><p><l>a</l><r>a<s n="num"/><s n="mf"/><s n="sg"/></r></p></e>
      <e><p><l>es</l><r>a<s n="num"/><s n="cnt"/><s n="mf"/><s n="sg"/></r></p></e>
      <e r="LR"><p><l>est</l><r>a<s n="num"/><s n="cnt"/><s n="mf"/><s n="sg"/></r></p></e>
    </pardef>

    <pardef n="tmi/enja__num">
      <e><p><l>enja</l><r>enja<s n="num"/><s n="mf"/><s n="sg"/></r></p></e>
      <e><p><l>ien</l><r>enja<s n="num"/><s n="cnt"/><s n="mf"/><s n="sg"/></r></p></e>
      <e r="LR"><p><l>int</l><r>enja<s n="num"/><s n="cnt"/><s n="mf"/><s n="sg"/></r></p></e>
      <e><p><l>injiet</l><r>enja<s n="num"/><s n="cnt"/><s n="mf"/><s n="pl"/></r></p></e>
    </pardef>


    <pardef n="għax/ar__num">
      <e><p><l>ar</l><r>ar<s n="num"/><s n="mf"/><s n="sg"/></r></p></e>
      <e><p><l>ra</l><r>ar<s n="num"/><s n="cnt"/><s n="mf"/><s n="sg"/></r></p></e>
    </pardef>

    <pardef n="tnax/-il__num">
      <e><p><l>-il</l><r>-il<s n="num"/><s n="mf"/><s n="sg"/></r></p></e>
      <e><p><l></l><r>-il<s n="num"/><s n="cnt"/><s n="mf"/><s n="sg"/></r></p></e>
    </pardef>

    <pardef n="għoxrin__num">
      <e><p><l></l><r><s n="num"/><s n="mf"/><s n="sg"/></r></p></e>
      <e><p><l></l><r><s n="num"/><s n="cnt"/><s n="mf"/><s n="sg"/></r></p></e>
      <e><p><l>ijiet</l><r><s n="num"/><s n="cnt"/><s n="mf"/><s n="pl"/></r></p></e>
    </pardef>


  </pardefs>
  <section id="main" type="standard">
    <e lm="wieħed" c="one"><i>w</i><par n="w/ieħed__num"/></e>
    <e lm="żewġ" c="two"><i></i><par n="/żewġ__num"/></e>
    <e lm="tliet" c="three"><i>tli</i><par n="tli/et__num"/></e>
    <e lm="erba'" c="four"><i>erb</i><par n="erb/a'__num"/></e>
    <e lm="ħamsa" c="five"><i>ħams</i><par n="ħams/a__num"/></e>
    <e lm="sitt" c="six"><i>sitt</i><par n="sitt__num"/></e>
    <e lm="seba'" c="seven"><i>seb</i><par n="erb/a'__num"/></e>
    <e lm="tmienja" c="eight"><i>tmi</i><par n="tmi/enja__num"/></e>
    <e lm="disga'" c="nine"><i>disg</i><par n="erb/a'__num"/></e>
    <e lm="għaxar" c="ten"><i>għax</i><par n="għax/ar__num"/></e>
    <e lm="ħdax-il" c="eleven"><i>ħdax</i><par n="tnax/-il__num"/></e>
    <e lm="tnax-il" c="twelve"><i>tnax</i><par n="tnax/-il__num"/></e>
    <e lm="tlettax-il" c="thirteen"><i>tlettax</i><par n="tnax/-il__num"/></e>
    <e lm="erbatax-il" c="fourteen"><i>erbatax</i><par n="tnax/-il__num"/></e>
    <e lm="ħmistax-il" c="fifteen"><i>ħmistax</i><par n="tnax/-il__num"/></e>
    <e lm="sittax-il" c="sixteen"><i>sittax</i><par n="tnax/-il__num"/></e>
    <e lm="sbatax-il" c="seventeen"><i>sbatax</i><par n="tnax/-il__num"/></e>
    <e lm="tmintax-il" c="eighteen"><i>tmintax</i><par n="tnax/-il__num"/></e>
    <e lm="dsatax-il" c="nineteen"><i>dsatax</i><par n="tnax/-il__num"/></e>
    <e lm="għoxrin" c="twenty"><i>għoxrin</i><par n="għoxrin__num"/></e>
    <e lm="tletin" c="thirty"><i>tletin</i><par n="għoxrin__num"/></e>
    <e lm="erbgħin" c="fourty"><i>erbgħin</i><par n="għoxrin__num"/></e>
    <e lm="ħamsin" c="fifty"><i>ħamsin</i><par n="għoxrin__num"/></e>
    <e lm="sittin" c="sixty"><i>sittin</i><par n="għoxrin__num"/></e>
    <e lm="sebgħin" c="seventy"><i>sebgħin</i><par n="għoxrin__num"/></e>
  </section>
</dictionary>

